【裁判字號】    92,訴,1369
【裁判日期】    920617
【裁判案由】    毒品危害防制條例
【裁判全文】
臺灣臺中地方法院刑事判決                        九十二年度訴字第一三六九號
    公  訴  人  臺灣臺中地方法院檢察署檢察官
    被      告  甲○○
    指定辯護人  本院公設辯護人乙○○
右列被告因毒品危害防制條例案件，經檢察官提起公訴（九十一年度偵字第二三六七
三號），本院判決如左：
    主  文
甲○○連續販賣第二級毒品，處有期徒刑參年捌月。扣案之第二級毒品ＭＤＭＡ拾參
顆（總淨重貳點陸零公克）沒收銷燬之；行動電話乙支（含ＳＩＭ卡）沒收。
    事  實
一、甲○○無正當工作，經濟來源多由其男友陳麒琳提供，並時常流連於臺中市○○
    路之ＰＵＢ內，其明知ＭＤＭＡ（俗稱搖頭丸）係毒品危害防制條例所管制之第
    二級毒品，竟基於販賣第二級毒品之概括犯意，自民國九十一年九月間某日起，
    利用其經常在前開ＰＵＢ內出入，而藉機向不特定人兜售，同時利用電腦設備連
    結上ＵＴ網路空間網站，進入「○八○中部人聊天室」內，並化名「正三菱正Ｋ
    年Ｅ班」，上網與不特人聊天而透露販賣前揭第二級毒品ＭＤＭＡ之訊息。於九
    十一年九月間某日，甲○○在前開建國路之ＰＵＢ內遇及某不詳姓名人士，藉機
    兜售，遂當場以新臺幣（下同）二百五十元代價出售第二級毒品ＭＤＭＡ一顆予
    該名人士。嗣於九十一年十一月二十三日十四時四十五分許，臺中縣警察局豐原
    分局豐原派出所警員黃豐文上網發現甲○○上開化名係與販賣毒品有關，而進入
    聊天室與之對話，甲○○即主動表示：「你要東西ㄇ～跟我拿啦！」、「工定價
    ㄚ～」、「Ｅ三００」（指ＭＤＭＡ即俗稱之搖頭丸每顆三百元），並留有電話
    「0000000000號」供為聯絡；警員黃豐文遂於九十一年十一月三十日
    ，依甲○○所留前揭電話邀約甲○○購買ＭＤＭＡ二十顆，甲○○為販賣前揭毒
    品圖得不法利益，於同日九時許先前往臺中市○○路與繼光街口，向綽號「小東
    」之不詳姓名男子以ＭＤＭＡ每顆二百元之代價，販入二十顆，再與警員黃豐文
    約定於九十一年十一月三十日二十三時許，在臺中縣潭子鄉○○路○段七十五之
    一號大興農超市見面；甲○○與警員黃豐文碰面後，警員黃豐文告稱即為上網聯
    絡洽購毒品者，甲○○隨即自左邊胸罩內取出ＭＤＭＡ二十顆欲出售，黃豐文立
    即表明身份欲逮捕之，遭甲○○反抗，繼而與甲○○及隨行友人陳麒琳發生拉扯
    ，導致前揭ＭＤＭＡ毒品散落一地，經警四處遍尋後仍只尋得十五顆（總毛重三
    點三九公克，總淨重三點零公克，取二顆零點四零公克鑑驗用罄，餘十三顆二點
    六零公克）及甲○○所有前揭聯絡販毒用之0000000000行動電話（含
    ＳＩＭ卡乙枚）一支。
二、案經臺中縣警察局豐原分局報請臺灣臺中地方法院檢察署檢察官偵查起訴。
    理  由
一、訊據被告甲○○對於右開事實均坦承不諱，核與證人黃豐文、陳麒琳於警詢及本
    院審理期間證述情節相符，復有照片七幀、聊天室對話紀錄一份、000000
    0000號門號之申請人資料一紙在卷及疑似ＭＤＭＡ毒品之藥錠十五顆、前揭
    行動電話（含ＳＩＭ卡乙枚）一支扣案可資佐證。經將扣案之上開毒品均送請內
    政部警政署刑事警察局鑑驗，發現送鑑之相同型態之橘色藥錠十五顆，其總毛重
    三點三九公克，總淨重三點零公克，隨機抽取二顆零點四零公克鑑驗結果均檢出
    第二級毒品二亞甲基雙氧安非他命（ＭＤＭ，Ｍｅｔｈｙｌｅｎｅｄｉｏｘｙａ
    ｍｐｈｅｔａｍｉｎｅｔｂｍ４ｃ）成分等情，有該局九十二年二月十七日刑鑑
    字第０九一０三三五九三六號鑑驗通知書一份在卷可證。足見被告自白確與事實
    相符。本件事證業臻明確，被告犯行至堪認定。
二、按ＭＤＭＡ為毒品危害防制條例第二條第二項第二款所稱之第二級毒品；且販賣
    行為，不以販入後復行賣出為要件，只要以營利為目的，購入或賣出，有一於此
    ，其犯罪行為即為完成，最高法院六十七年度臺上字第二五００號判例意旨參照
    。是被告於右開ＰＵＢ內販售ＭＤＭＡ一顆予某不詳人士，及於成功路、繼光街
    口向綽號「阿東」者販入ＭＤＭＡ二十顆，核係犯毒品危害防制條例第四條第二
    項之販賣第二級毒品罪。被告持有毒品之行為，為販賣之高度行為所吸收，不另
    論罪。被告先後二次犯行，時間緊接，手段相同，所犯構成要件復相同，顯係基
    於概括犯意反覆為之，依連續犯規定以一罪論，並依法加重其刑。公訴人起訴事
    實雖載明被告於九十一年九月、十月間某日，連續二次販賣ＭＤＭＡ、Ｋ他命（
    即愷他命）各一、二顆給不詳姓名之人，因認被告涉犯連續販賣第二級及第三級
    毒品等情；然被告於本院審理時係供承其僅販售二次毒品予某不詳姓名人士，在
    九十一年九月間出售ＭＤＭＡ一顆，同年十月間某日則出售愷他命一顆之語，經
    本院提示其在九十一年十二月十二日偵訊筆錄後（供稱：「賣過二次，是在九十
    一年九月、十月的時候，我那二次都只賣一、二顆」），亦為相同供述，可見被
    告於檢察官偵訊時所為「二次各出售ＭＤＭＡ及愷他命各一、二顆」之自白，是
    否真實，不無可疑；至查獲警員黃豐文於本院審理時，具結證稱：當時伊向被告
    表明購買「金鑽」（屬ＭＤＭＡ之一種名稱）二十顆，總價六千元，並未提及要
    購買愷他命，且案發時在被告身上亦未起獲愷他命，事後方由被告帶領返回住處
    扣得愷他命二顆（總毛重零點八七公克，總淨重零點四八公克，取一顆零點貳四
    公克鑑驗用罄，餘一顆零點二四公克，有前開鑑驗通知書可明）；況被告遭查獲
    時，於初次警詢筆錄業已供稱：ＭＤＭＡ是要販賣，愷他命是要自己吸食，均在
    九十一年十一月三十日九時，在臺中市第一廣場向一名姓名年籍不詳綽號「小東
    」之男子購買，ＭＤＭＡ一顆以一百五十元買進，愷他命一顆一百二十元，ＭＤ
    ＭＡ一顆賣三百元，愷他命自己吸食不賣等詞，已堅決否認有販售第二級毒品愷
    他命之事實，於檢察官初訊時亦未提及有販售愷他命之犯行，是被告嗣後於檢察
    官偵訊及本院審理時自白有販售愷他命之事實，其所為自白前後不一，縱使前開
    聊天室對話紀錄曾提及被告有出售Ｋ他命之意願，尚乏積極證據證明確實有某不
    詳姓名人士向被告購買該毒品，或被告有意圖營利而販入之行為，況且被告於警
    詢時一再表明愷他命只供自己吸用，ＭＤＭＡ才用以販售之情，是被告於檢察官
    嗣後偵訊及本院審理時自白有販賣第三級毒品，尚無證據證明與事實相符，此部
    分被告犯罪尚屬不能證明，惟公訴人以此部分犯行與前開販賣ＭＤＭＡ之第二級
    毒品已成罪部分具有想像競合犯之裁判上一罪關係，基於審判不可分法理，本院
    不另為無罪之諭知；至本院查明被告於偵訊中所供每次販售一、二顆ＭＤＭＡ及
    愷他命之真意已如前述，依現有事證只能證明被告於ＰＵＢ內有販售一次ＭＤＭ
    Ａ，另一次即為本案查獲時被告意圖營利而販入毒品之行為，後者雖未據檢察官
    提起公訴，然基於同上不可分法理，本院仍得一併審理，均附此敘明。又販賣第
    二級毒品罪之法定本刑為「無期徒刑或七年以上有期徒刑，得併科新臺幣七百萬
    元以下罰金」；依現有事證，本案得以證明被告營利所得者僅販售一顆ＭＤＭＡ
    之差價，而據其於警詢時供稱向前手係以一百五十元價格購入，以三百元價格出
    售，於檢察官偵訊時先供稱以二百五十元至三百元左右價格出售，後供稱以每顆
    一百五十元價格購入，以二百五十元出售，於本院審理時則供稱：以二百元價格
    購入，以二百五十元價格出售等情，警員黃豐文則證稱被告欲以每顆三百元價格
    出售一節；無論何者說詞為真，被告獲利者不過一顆五十元至一百五十元之利潤
    ，與專以大量且長期販賣毒品為業者不同，且本案尚未及賣出即為警查獲，其年
    紀尚輕，前除有一次施用毒品，經聲請本院觀察勒戒後，亦認無繼續施用毒品傾
    向，而經臺灣臺中地方法院檢察署檢察官為不起訴處分，此外並無其他不良素行
    ，有臺灣臺中地方法院檢察署刑案資料查註紀錄表及臺灣高等法院被告全國前案
    紀錄表各乙份在卷可據，並非十惡不赦之人，倘逕予宣告法定最輕本刑猶嫌過重
    ，客觀上足以引起一般同情，情堪憫恕，應依刑法第五十九條規定減輕其刑，並
    依法先加後減之。爰審酌被告年紀輕輕，身無殘缺，不思循正當管道賺取財物謀
    生，販售毒品圖利，戕害他人身心，暨考以其犯後業已直承犯行無誤，態度良好
    ，頗有悔意等一切情狀，量處如主文所示之刑。至原扣案之第二級毒品ＭＤＭＡ
    十五顆，取樣二顆送鑑用罄，僅餘十三顆淨重二點六零公克，係違禁物，依毒品
    危害防制條例第十八條第一項前段規定諭知沒收銷燬之；扣案之行動電話一支（
    含ＳＩＭ卡），乃被告所有供聯絡販毒用之物，依刑法第三十八條第一項第二款
    規定宣告沒收。至另在被告住處扣得之綠白色膠囊二顆，總毛重零點八七公克，
    總淨重零點四八公克，隨機抽取一顆零點二四公克鑑驗，並檢出第三級毒品愷他
    命（Ｋｅｔａｍｉｎｅ，又稱Ｋ他命）成分等情，然本院不認定被告涉犯販賣第
    三級毒品罪行如前所述，基於沒收之從屬性，不於本案宣告沒收，併此敘明。
據上論斷，應依刑事訴訟法第二百九十九條第一項前段，毒品危害防制條例第四條第
二項、第十八條第一項前段，刑法第十一條前段、第五十六條、第五十九條、第三十
八條第一項第二款，判決如主文。
中      華      民      國      九十二      年      六      月    十七  日
                                        法  官    賴妙雲
右正本證明與原本無異。
如不服本判決，應於送達後十日內向本院提出上訴狀 （須附繕本） ，上訴於台灣高
法院台中分院。
                                        書記官
中      華      民      國      九十二      年      六      月    十七  日
附錄論罪科刑法條
毒品危害防制條例第四條
第  4 條    製造、運輸、販賣第一級毒品者，處死刑或無期徒刑；處無期徒刑者，
            併科新台幣一千萬元以下罰金。
            製造、運輸、販賣第二級毒品者，處無期徒刑或七年以上有期徒刑，得
            科新台幣七百萬元以下罰金。
            製造、運輸、販賣第三級毒品者，處五年以上有期徒刑，得併科新台幣
            百萬元以下罰金。
            製造、運輸、販賣專供製造或施用毒品之器具者，處一年以上七年以下
            期徒刑，得併科新台幣一百萬元以下罰金。
            前四項之未遂犯罰之。


司法院資訊處製作；財團法人民間司法改革基金會備份。
